Inventaris van het archief van het Nederlandse Gezantschap, later de Ambassade in Oostenrijk, 1955-1974
Nationaal Archief, Den Haag
Het codenummer is feitelijk een onderwerpsnummer. Dit betekent dat onder één onderwerp meerdere dossiers kunnen vallen die hetzelfde codenummer hebben. Voor het bepalen van de plaats van een archiefstuk binnen de inventaris is gekeken naar de code welke oorspronkelijk aan het archiefstuk is gegeven. Op basis van die code is het archiefstuk onder een rubriek geplaatst. Alleen in die gevallen waarin de gegeven code niet overeenkwam met de inhoud van het dossier, is deze code losgelaten en zijn de stukken geplaatst in de rubriek waar ze inhoudelijk thuis horen. De verschillende archiefstukken zijn zoveel mogelijk chronologisch geordend.
Aanwijzingen voor de gebruiker
Openbaarheidsbeperkingen
Deels openbaar, deels beperkt openbaar (A).
Materiële beperkingen
Aanvraaginstructie
Openbare archiefstukken kunnen online worden aangevraagd en gereserveerd. U kunt dit ook via de terminals in de studiezaal van het Nationaal Archief doen. Om te kunnen reserveren dient u de volgende stappen te volgen:
U maakt een profiel aan op www.gahetna.nl, en logt vervolgens in
Via de archiefinventaris (alleen de beschrijvingen met rode nummers) selecteert u het gewenste archiefstuk door op de knop 'Reserveren' te klikken
In het volgende scherm geeft u aan op welke dag u het archiefstuk wilt inzien
Indien u zich bevindt in de studiezaal en een tafelnummer heeft ontvangen kunt u dit nummer vermelden. Als u geen tafelnummer heeft kunt u tafelnummer 777 laten staan
Vervolgens bevestigt u uw reservering door deze te versturen.
Verwant materiaal
Beschikbaarheid van kopieën
Verwante archieven
2.05.29 - Inventaris van het archief van het Gezantschap Oostenrijk, 1896-1938
Bijlagen
Concordansen
Deze concordansen (omnummeringstabellen) verwijzen naar de archiefcode van het Ministerie van Buitenlandse Zaken en de inventarisnummers van het archief van het Nederlands Gezantschap, later de Ambassade in Oostenrijk.
Het eerste gedeelte van de concordans verwijst naar de dossierinventaris van het archief van het Nederlands Gezantschap, later de Ambassade in Oostenrijk te Wenen over de periode 1955 - 1964
Het tweede gedeelte van de concordans verwijst naar de dossierinventaris van het geheim archief van het Nederlands Gezantschap, later de Ambassade in Oostenrijk te Wenen over de periode 1955 - 1964
Het derde gedeelte van de concordans verwijst naar de dossierinventaris van het archief van de Nederlandse Ambassade in Oostenrijk te Wenen over de periode 1965 - 1974
Het vierde gedeelte van de concordans verwijst naar de dossierinventaris van het geheim archief van de Nederlandse Ambassade in Oostenrijk te Wenen over de periode 1965 - 1974
Concordans verwijzend naar het archief van het Nederlands Gezantschap, later de Ambassade in Oostenrijk te Wenen over de periode 1955 - 1964
2
3
4
5
6
102 24
130.1 28
132.4 35
270.2 47
270.2 264
270.4 41
271.3 40
313.0 65
313.211 49
313.211 50
313.211 51
313.211 52
313.213 53
313.213 58
313.213 59
313.213 60
313.22 54
313.22 56
313.22 75
313.22 76
316.2 78
317.0 349
317.0 350
321.211 86
321.212.2 85
322.191 67
322.1915 66
333.21 88
335.610.2 87
521.2 94
521.2 95
521.8 111
53 119
550.1 114
552.0 115
552.2 113
553.163.2 109
553.22 108
553.22 110
554.1 99
554.1 105
554.2 104
554.20 97
554.22 98
554.22 102
554.60 103
612.21 141
612.21 142
612.21 143
612.221.1 138
613.02 156
613.020 158
613.211.0 162
613.211.0 164
613.211.411 161
614.51 194
614.51 195
726.1 207
811.1 219
811.2 220
812.56 223
814.4 224
823.71 234
911.21 251
911.26 252
911.30 240
911.30 243
911.30 255
911.30 256
911.30 306
911.31 245
911.31 247
911.31 283
911.31 284
911.34 238
912.2 260
912.2 261
912.2 265
912.2 269
912.230 263
921.10 323
996.1 329
996.1 332
996.1 333
996.20 378
999.21 343
999.21 344
999.214 355
Concordans verwijzend naar het geheim archief van het Nederlands Gezantschap, later de Ambassade in Oostenrijk te Wenen over de periode 1955 - 1964
726.1 407
911.30 410
911.31 409
911.31 411
912.13 412
921.1 419
Concordans verwijzend naar het archief van de Nederlandse Ambassade in Oostenrijk te Wenen over de periode 1965 - 1974
7
8
9
10
11
12
13
14
15
16
17
18
21
027 388
10 36
102 30
130.1 29
271.1 45
271.2 42
271.2 43
271.2 44
271.6 46
313.211 55
313.212 61
313.212 72
313.212 73
315 79
316.2 80
321.210.2 83
322.191 68
322.191 69
322.191 70
322.191 71
33 77
335.611 89
335.611 90
413.130 91
431.6 92
552.1 117
552.2 116
554.220 100
554.220 101
554.220 106
554.60 107
563.10 120
600 125
600 126
610.20 163
610.300 127
610.300 129
610.300 130
610.300 133
610.32 128
610.354 124
611.1 134
611.440 135
611.51 137
611.7 136
612.1 140
612.21 144
612.21 146
612.21 147
613.020 157
613.211.21 145
613.211.30 168
613.211.412 169
613.211.412 170
613.211.412 171
613.211.412 172
613.211.412 173
613.211.412 174
613.211.412 175
613.211.412 176
613.211.412 177
613.211.412 178
613.211.412 179
613.211.412 180
613.211.412 181
613.211.412 182
613.211.412 183
613.211.412 184
613.211.412 185
613.211.412 186
613.211.412 187
613.211.412 188
613.211.412 189
613.211.412 190
613.211.412 192
613.211.412 193
613.212.3 166
613.212.3 167
613.220.5 191
614.1 201
614.51 196
614.51 197
614.51 198
614.51 199
614.51 200
614.51 202
614.51 203
660.2 205
702 213
724.3 216
726 215
726.0 217
726.3 218
731.0 214
751 225
810.0 229
810.1 228
810.1 230
811.1 226
811.2 221
811.3 222
813.32 232
813.339 231
814.40 227
823.10 236
823.50 237
824.1 235
911.0 257
911.21 239
911.21 248
911.21 249
911.21 250
911.21 253
911.21 254
911.30 242
911.30 315
911.30 318
911.30 319
911.31 244
911.31 314
911.32 246
911.34 258
911.34 309
912.10 266
912.10 308
912.10 320
912.10 322
912.11 311
912.2 268
912.2 305
912.2 316
912.20 267
912.20 270
912.20 272
912.20 273
912.20 274
912.20 275
912.20 276
912.20 277
912.20 278
912.20 279
912.20 280
912.20 281
912.20 282
912.20 285
912.20 287
912.20 288
912.20 289
912.20 290
912.20 291
912.20 292
912.20 293
912.20 294
912.20 295
912.20 297
912.20 298
912.20 299
912.20 300
912.20 301
912.20 302
912.20 304
912.20 321
912.21 271
912.21 310
912.230 262
912.3 307
913.10 317
913.121 391
913.51 389
921.10 324
921.141 325
921.310 384
921.352 312
921.353 326
921.353.22 327
995 371
995 387
996.0 331
996.0 338
996.0 339
996.0 340
996.0 341
996.0 342
996.0 369
996.1 330
996.1 334
996.1 335
996.1 336
996.1 360
996.1 361
996.1 363
996.1 366
996.1 372
996.1 383
996.1 385
996.230 382
996.250 386
996.82 337
997 359
997 381
998 370
998 390
998.0 354
998.30 351
998.4 357
999.10 365
999.21 364
999.210 373
999.212 362
999.213 352
999.214 358
999.214.9 356
999.22 375
999.222 348
999.231 346
999.232.2 345
999.232.28 347
999.250 367
999.3 380
999.252 368
Concordans verwijzend naar het geheim archief van de Nederlandse Ambassade in Oostenrijk te Wenen over de periode 1965 - 1974
152.3 396
152.3 397
271.2 398
322.191 399
322.191 400
322.191 401
322.191 402
413.131 403
554.634 405
563.11 404
726.0 408
912.2 417
912.20 413
912.20 414
912.20 416
912.20 418
913.121 415
921.0 421
921.150 420
996.1 422
998.4 424
999.214.9 423
Beschrijving van de series en archiefbestanddelen
- ALGEMEEN ARCHIEF, A.
  - Algemeen, 0.
    - Agenda's van ingekomen en uitgegane stukken., 1952 - 1974; 1-15; 15 delen
      - 1952 dec. 08 - 1956 aug. 27, 1
      - 1956 aug. 28 - 1957 dec. 04, 2
      - 1957 dec. 05 - 1959 apr. 15, 3
      - 1959 apr. 16 - 1960 aug. 18 (t/m agendanr. 2640), 4
      - 1960 aug. 18 - 1962 mei 29 (t/m agendanr. 1598), 5
      - 1962 mei 29 - 1964 mrt. 16 (t/m agendanr. 864), 6
      - 1964 mrt. 16 - 1965 aug. 12, 7
      - 1965 aug. 13 - 1967 feb. 16 (t/m agendanr. 424), 8
      - 1967 feb. 16 - 1968 okt. 03, 9
      - 1968 okt. 04 - 1969, 10
      - 1970, 11
      - 1971, 12
      - 1972, 13
      - 1973 - 1974 apr. 09 (t/m agendanr. 1374), 14
      - 1974 apr. 09 - dec. 31, 15
    - Alfabetische index op onderwerp, met verwijzing naar de oude archiefcode., 1955 - 1974; 16-18; kaartsystemen
      - A - Z, 1955 - 1964, 16
      - A - R, 1965 - 1974, 17
      - S - Z, internationale economische en arbeidsorganisaties en internationale culturele en wetenschappelijke organisaties, 1965 - 1974, 18
    - Dossierinventarissen van de Nederlandse Ambassade te Wenen in Oostenrijk over de periode 1955 - 1974., 19-20; 2 omslagen
      - 1955-1964, 19
      - 1965-1974, 20
    - Indexen op ingekomen en uitgegane open-, code- en telexberichten en brieven aan het Nederlandse Ministerie van Buitenlandse Zaken en vice versa (accusatiekaarten)., 1965 - 1974; 21; 1 pak
  - Organisatie, 1.
    - Stukken betreffende de organisatie van de Nederlandse diplomatieke posten in Oostenrijk., 1947 - 1974; 22-30; 9 omslagen
      - Consulaten. 1947 - 1965, 22-25
        - Bezetting van het consulaat-generaal aan de Pestalozzigasse te Wenen, 1947 - 1960, 22
        - Heropenen van het consulaat in Salzburg, 1955 - 1961, 23
        - Onderzoek naar de noodzaak tot het oprichten van een consulaire post in Linz, 1959, 24
        - Benoeming van dr. R. Pescoller tot honorair consul te Innsbruck, 1964 - 1965, 25
      - Ambassade te Wenen. 1947 - 1974, 26-30
        - Verwerving van de villa van Richard Strauss (Jacquinstrasse 8-10) te Wenen als kanselarij, 1947 - 1955, 26
        - Voorbereidingen tot het, op basis van reciprociteit, verheffen van het gezantschap te Wenen tot een ambassade, 1957, 27
        - Uitbreiding van de personeelsbezetting, 1958, 28
        - Bezetting van de ambassade in het licht van de bezuinigingsoperatie op het departement, 1968 - 1974, 29
        - Plaatsen van een landbouwattaché bij de ambassade te Wenen, met als ambtsgebied Oostenrijk en Zwitserland en het vanaf 1974 medeaccrediteren in Hongarije, 1968 - 1974, 30
      - Stukken betreffende de regeling met betrekking tot de economische werkzaamheden van de posten van de buitenlandse dienst. 1955 - 1959, 31; 1 omslag
    - Stukken betreffende post- en archiefzaken., 1955 - 1959; 32-34; 3 omslagen
      - Verzorging van het archief, 1955 - 1958, 32
      - Problemen met de diplomatieke vrachtzendingen, 1956 - 1959, 33
      - Verzending van diplomatieke koerierszendingen, 1958 - 1959, 34
    - Stukken betreffende de dienstreizen van de Nederlandse handelssecretaris door Oostenrijk., 1957 - 1964; 35; 1 omslag
    - Stukken betreffende het opstellen van rapporten met algemene en praktische gegevens over Oostenrijk voor nieuwe medewerkers op een Nederlandse diplomatieke post (postrapporten)., 1966 - 1974; 36; 1 omslag
  - Protocol, 2.
    - Stukken betreffende het benoemen van mr. E. Star Busmann als Nederlands gezant te Wenen op 11 juli 1953 en tot Nederlands ambassadeur op 16 december 1957 in verband met het verheffen van het gezantschap tot ambassade en het aanbieden van de geloofsbrieven aan de president van Oostenrijk., 1953 - 1959; 37; 1 omslag
    - Stukken betreffende aangelegenheden met betrekking tot het Nederlands Koninklijk Huis., 1956 - 1973; 38-46; 9 omslagen
      - Artikelen in de Oostenrijkse pers over de Greet Hofmansaffaire, 1956 - 1958, 38
      - Staatsbezoek van koningin Juliana aan Oostenrijk, 1962, 39
      - Overlijden van koningin Wilhelmina, 1962 - 1963, 40
      - Aanbieden van een operalibretto aan koningin Juliana, 1963 - 1964, 41
      - Huwelijk van prinses Irene en prins Hugo Carlos de Bourbon Parma, 1964 - 1967, 42
      - Huwelijk van prinses Beatrix en Claus von Amsberg, 1965 - 1967, 43
      - Huwelijk van prinses Margriet en mr. Pieter van Vollenhoven, 1965 - 1967, 44
      - Informeren van het Oostenrijks staatshoofd over de geboorte van prinsenkinderen, 1967 - 1972, 45
      - Viering van het zilveren regeringsjubileum van koningin Juliana en een bijdrage aan het nationaal cadeau, 1973, 46
    - Stukken betreffende door Oostenrijk georganiseerde bijeenkomsten te Wenen van Oostenrijkse honoraire consuls., 1960 - 1963; 47; 1 omslag
  - Juridische aangelegenheden, 3.
    - Volkenrecht en internationaal recht, 3.1.
      - Stukken betreffende de totstandkoming van een vermogensrechtelijke overeenkomst tussen Nederland en Oostenrijk., 1951 - 1960; 48; 1 pak
      - Stukken betreffende oorlogsaangelegenheden., 1951 - 1974; 49-73; 1 pak en 24 omslagen
        - Regelingen en overeenkomsten betreffende oorlogsschade. 1951 - 1973, 49-55
          - Oostenrijkse regeling voor vergoeding van oorlogsschade, 1951 - 1962, 49
          - Regeling oorlogsschade voor Indische slachtoffers, 1951 - 1962, 50
          - Oostenrijks fonds voor nazislachtoffers, 1955 - 1959, 51
          - Regelingen voor schadeloosstelling wegens nazivervolging, 1959, 52
          - Oostenrijkse nazivergoedingsregeling, 1960 - 1964, 53
          - Regelingen voor schadevergoedingen voor geopponeerde Oostenrijkse effecten, 1960 - 1964, 54
          - Diverse regelingen voor oorlogsschade, 1965 - 1973, 55
        - Terugvordering van (vijandelijk) vermogen. 1954 - 1958, 56-57
          - Vrijkomen van Oostenrijks vermogen in het buitenland, 1954 - 1958, 56
          - Vrijgeven van Oostenrijks vermogen door het Nederlands Beheersinstituut, 1955, 57
        - Schadeclaims van particulieren. 1954 - 1973, 58-61
          - Algemeen, 1954 - 1959, 58
          - Teruggave van eigendommen in verband met de nazibezetting en het inwerkingtreden van het Staatsverdrag, 1955 - 1957, 59
          - Verlenen van hulp bij het verkrijgen van schadevergoeding als gevolg van de Tweede Wereldoorlog, 1960 - 1964, 60; pak
          - Claims op in Oostenrijk aanwezige kunstschatten, 1965 - 1973, 61
        - Opgravingen in het concentratiekamp Mauthausen, 1955 - 1956, 62
        - Terugkeer van Nederlandse krijgsgevangenen uit de Sovjet-Unie, 1955 - 1958, 63
          Openbaarheid beperkt tot 1 januari 2027
        - Terugkeer van Oostenrijkse krijgsgevangenen uit de Sovjet-Unie, 1955 - 1959, 64
        - Oprichten van een monument voor verzetsstrijder Karl Gröger, 1961 - 1962, 65
        - Vervolging van oorlogsmisdadigers. 1963 - 1974, 66-71
          - Vrijspraak van Gestapo-agent Silberbauer die meehielp bij de arrestatie van Anne Frank, 1963, 66
          - F. Murer, 1963 - 1964, 67
          - Oorlogsmisdadigers en de opsporing daarvan in Oostenrijk, 1963 - 1974, 68
          - F. Novak, 1965 - 1968, 69
          - W. en J. Maurer, 1966, 70
          - W.J. Horak, 1968, 71
        - Herstelbetalingen en schadeclaims van mogendheden. 1965 - 1973, 72-73
          - Regelingen over het doen van herstelbetalingen door Oostenrijk, 1965 - 1973, 72
          - Internationale conferentie inzake herstelbetalingen door Oost-Duitsland, gehouden op 24 - 26 juni 1973 te Wenen, 1973, 73
        - Stukken betreffende de totstandkoming van een consulair verdrag tussen Oostenrijk en Nederland. 1952 - 1964, 74; 1 omslag
      - Stukken betreffende de veranderingen van de Nederlandse kapitaalbelangen door het inwerkingtreden van het Staatsverdrag., 1955 - 1958; 75; 1 omslag
      - Stukken betreffende de problemen bij de Zuider-Trust-Explora in verband met het Bitumengesetz., 1957 - 1958; 76; 1 omslag
      - Stukken betreffende het voorbereiden van onderhandelingen over het Nederlands-Oostenrijks verdrag inzake de erkenning en tenuitvoerlegging van wederzijdse gerechtelijke uitspraken., 1960 - 1966; 77; 1 omslag
      - Stukken betreffende de mogelijkheden van arbitrage in Oostenrijk., 1962; 78; 1 omslag
      - Stukken betreffende de Oostenrijkse becommentariëring van de Haagse verdragen over de onderhoudsverplichtingen jegens kinderen., 1965 - 1974; 79; 1 omslag
      - Stukken betreffende het inwinnen van informatie over prof. S.E. Verosta, hoogleraar in internationaal recht, jurisprudentie en internationale betrekkingen aan de Universiteit van Wenen, in verband met zijn lidmaatschap van de Permanente Verzoeningscommissie Nederland-Duitsland., 1968 - 1969; 80; 1 omslag
    - Publiekrecht, 3.2.
      - Stukken betreffende de nationaliteitswetgeving van Oostenrijk., 1946 - 1974; 81-82; 2 omslagen
        - 1946-1961, 81
        - 1965-1974, 82
      - Stukken betreffende de instructies aan de Nederlandse buitenlandse posten naar aanleiding van wijzigingen van de Wet op het Nederlanderschap., 1949 - 1974; 83; 1 omslag
      - Stukken betreffende de totstandkoming van een overeenkomst tussen Nederland en Oostenrijk inzake de uitwisseling van strafbladen., 1956 - 1959; 84; 1 omslag
      - Stukken betreffende het al dan niet doorgaan van een gezamenlijke demarche aan Frankrijk van Nederland, Luxemburg, België, West-Duitsland, Oostenrijk en Italië inzake de dienstneming van minderjarigen bij het Franse Vreemdelingenlegioen., 1961 - 1962; 85; 1 omslag
      - Stukken betreffende de richtlijnen voor het her- en verkrijgen van het Nederlanderschap door vrouwen die met buitenlanders zijn gehuwd., 1963 - 1965; 86; 1 omslag
    - Privaatrecht, 3.3.
      - Stukken betreffende de verordening inzake het kenbaar maken van de kwaliteit van wolhoudende weefsels en daaruit vervaardigde confectiegoederen in Oostenrijk., 1957 - 1962; 87; 1 omslag
      - Stukken betreffende een nieuwe Oostenrijkse wet betreffende koop op afbetaling., 1962; 88; 1 omslag
      - Stukken betreffende de Oostenrijkse octrooiwetgeving., 1968 - 1970; 89; 1 omslag
      - Stukken betreffende de totstandkoming van een Europees octrooiverdrag., 1969 - 1972; 90; 1 omslag
  - Aangelegenheden van openbare orde, openbare gezondheidszorg, 4.
    - Stukken betreffende de totstandkoming van België, Nederland en Luxemburg (Benelux)-overeenkomsten inzake de overname van personen aan de grens en het verblijf van vluchtelingen., 1964 - 1966; 91; 1 omslag
    - Stukken betreffende de Oostenrijkse overheidsmaatregelen inzake het leefmilieu., 1971 - 1974; 92; 1 omslag
  - Waterstaat, verkeer, vervoer en verbindingen, 5.
    - Stukken betreffende aangelegenheden op het gebied van waterstaat., 1949 - 1974; 93-95; 3 omslagen
      - Scheepvaartverkeer op het Rijn-Main-Donaukanaal, 1949 - 1974, 93
      - Oostenrijkse handel via de verschillende zeehavens, 1954 - 1964, 94
      - Benutting door Oostenrijk van de haven van Triëst, 1955 - 1958, 95
    - Stukken betreffende de ontwikkelingen in de luchtvaart., 1949 - 1974; 96-107; 3 pakken en 9 omslagen
      - Luchtvaartverdrag tussen Nederland en Oostenrijk, 1949 - 1964, 96; pak
      - Vrijstelling van Oostenrijkse omzetbelasting voor niet-Oostenrijkse luchtvaartmaatschappijen, 1955 - 1957, 97
      - Oprichting van een Austrian Airlines (AUA) en de mogelijke samenwerking hierbij met de Koninklijke Luchtvaartmaatschappij (KLM), 1955 - 1963, 98; pak
      - Luchtvaartovereenkomsten tussen Oostenrijk en andere landen. 1955 - 1973, 99-101
        - Algemeen. 1955 - 1973, 99-100
          - 1955-1964, 99
          - 1965-1973, 100
        - Nederland, 1965 - 1972, 101; pak
      - Ontwikkelingen in de burgerluchtvaart in Oostenrijk, 1956 - 1964, 102
      - Behartiging van de KLM belangen in Oostenrijk, 1958, 103
      - Aankoop van Fokker Friendships door de Austrian Airlines (AUA), 1958 - 1962, 104
      - Oostenrijkse luchtvaartpolitiek, in het bijzonder over de luchtverbinding tussen Oost-Berlijn en Oostenrijk, 1958 - 1964, 105
      - Oostenrijkse luchtvaartwetgeving, 1967 - 1969, 106
      - Ontwikkelingen bij Austrian Airlines, 1967 - 1974, 107
    - Stukken betreffende de ontwikkelingen op het gebied van de scheepvaart., 1955 - 1963; 108-110; 3 omslagen
      - Scheepvaartverkeer van Oostenrijk over de Donau, 1955 - 1959, 108
      - Varen onder de Oostenrijkse vlag en de belastingvoordelen, 1957 - 1958, 109
      - Opstellen van rapporten over de bijeenkomsten van de Donauconventie, 1958 - 1963, 110
    - Stukken betreffende de elektriciteitsproduktie in Oostenrijk., 1955 - 1964; 111; 1 omslag
    - Stukken betreffende aangelegenheden op het gebied van wegverkeer en vervoer., 1955 - 1972; 112-117; 1 pak en 5 omslagen
      - Oostenrijkse wetgeving op het gebied van vrachtvervoer, 1955 - 1956, 112; pak
      - Oostenrijkse wetgeving voor het wegverkeer, 1957 - 1963, 113
      - Beförderungssteuer-Durchführungsverordnung 1958 (vrachtwagenvignet), 1958 - 1964, 114
      - Nederlandse verkeersweek in Linz, 1959 - 1960, 115
      - Oostenrijkse wetgeving over het wegvervoer, 1965 - 1972, 116
      - Wegvervoersovereenkomst tussen Nederland en Oostenrijk, 1968 - 1970, 117
    - Stukken betreffende de totstandkoming van een vervoersovereenkomst tussen Oostenrijk en Nederland., 1958 - 1964; 118; 1 omslag
    - Stukken betreffende het Brennertunnelproject., 1960 - 1964; 119; 1 pak
    - Stukken betreffende de ontwikkelingen op het gebied van radio en televisie in Oostenrijk., 1964 - 1967; 120; 1 omslag
  - Economie, arbeid, 6.
    - Economie, 6.1.
      - Algemeen, 6.1.1
        - Stukken betreffende de Oostenrijkse handelsoverschotten op agrarisch gebied., 1955; 121; 1 omslag
        - Stukken betreffende wijzigingen in de economische wetgeving in Oostenrijk., 1955; 122; 1 omslag
        - Stukken betreffende de gelding van verdragen tussen Nederland en Oostenrijk op economisch gebied en de ratificatie door Oostenrijk van het verdrag van Moskou tot het verbod van proefnemingen met kernwapenen in de atmosfeer., 1957 - 1964; 123; 1 omslag
        - Stukken betreffende het opstellen van een verslag over een studiereis door de Benelux door jonkheer Michiel van Kessenich, diplomaat bij de Nederlandse Ambassade te Wenen., 1965; 124; 1 omslag
        - Stukken betreffende algemene economische berichtgevingen over Oostenrijk., 1965 - 1974; 125-126; 1 pak en 1 omslag
          - Algemeen, 1965 - 1974, 125
          - Rapporten, 1965 - 1974, 126; pak
        - Stukken betreffende het geven van ontwikkelingshulp door Oostenrijk., 1966 - 1974; 127; 1 omslag
        - Brief aan de Nederlandse minister van Buitenlandse Zaken over informatie verkregen van de Oostenrijkse staatssecretaris van Buitenlandse Zaken inzake de onderhandelingen van Tsjecho-Slowakije met de Verenigde Staten en West-Duitsland over buitenlandse leningen., 1967; 128; 1 stuk
        - Stukken betreffende de voordracht gehouden door de Nederlandse minister voor Ontwikkelingshulp, B.J. Udink, voor het Weense Instituut voor Ontwikkelingsvraagstukken, gehouden op 4 juni 1970., 129; 1 omslag
        - Stukken betreffende het bezoek van de Nederlandse minister voor Ontwikkelingssamenwerking, J.P. Pronk, aan Wenen op 15 - 16 december 1974., 130; 1 omslag
      - Geld-, bank- en beurswezen, kredietwezen, 6.1.2
        - Stukken betreffende de nieuwe effectenwet (Wertpapierbereinigungsgesetz) van Oostenrijk., 1955 - 1957; 131-132; 2 omslagen
          - 1955, 131
          - 1956-1957, 132
        - Stukken betreffende de instelling van de Asian Development Bank en de vijfde jaarvergadering van de bank van 20 - 22 april 1972 te Wenen., 1965 - 1972; 133; 1 omslag
        - Stukken betreffende de ontwikkelingen in het bankwezen van Oostenrijk., 1966 - 1974; 134; 1 omslag
        - Stukken betreffende het berekenen van een pariteitswijziging voor de Oostenrijkse schilling., 1969 - 1973; 135; 1 omslag
        - Stukken betreffende de buitenlandse investeringen in Oostenrijk., 1969 - 1974; 136; 1 omslag
        - Stukken betreffende de revaluatie van de Oostenrijkse schilling., 1971 - 1974; 137; 1 omslag
      - Openbare geldmiddelen, 6.1.3
        - Stukken betreffende de totstandkoming van een akkoord ter voorkoming van het betalen van dubbele belasting tussen Nederland en Oostenrijk., 1955 - 1964; 138; 1 omslag
        - Stukken betreffende de begroting van Oostenrijk., 1955 - 1974; 139-140; 2 omslagen
          - 1955, 139
          - 1965-1974, 140
        - Stukken betreffende de nieuwe omzetbelastingwetgeving in Oostenrijk., 1960 - 1973; 141-145; 5 omslagen
          - Organschaft in de Oostenrijkse omzetbelasting, 1960 - 1963, 141
          - Ausgleichssteuer. 1962 - 1968, 142-143
            - 1962-1964, 142
            - 1966-1968, 143
          - Veranderingen in de omzetbelasting, 1965 - 1973, 144